臺灣臺南地方法院刑事判決　　　　　　100年度交易字第351號
公　訴　人　臺灣臺南地方法院檢察署檢察官
被　　　告　陳奕菖
上列被告因過失傷害案件，經檢察官提起公訴（100年度營偵字
第664號），被告就被訴事實為有罪之陳述，本院裁定進行簡式
審判程序，判決如下：
    主    文
陳奕菖因過失傷害人，處有期徒刑月，如易科罰金，以新臺幣
壹仟元折算壹日。
    事    實
一、陳奕菖於民國100年1月2日晚上10時15分許，駕駛車牌號碼4
    919-WT號自小客車沿臺南市新營區○○○街由東往西方向行
    駛，行經該街與三興街交岔路口時，本應注意行經劃設「停
    」標線之無號誌交岔路口，應依標示指示，停車再開，讓幹
    道車先行，而依當時天候晴、夜間有照明、道路乾燥、無缺
    陷且無障礙物，視距良好，並無不能注意之情事，竟疏於注
    意即貿然直行穿越上開無號誌之交岔路口；適有李雅婷騎乘
    車牌號碼037-CAQ號重型機車搭載黃偉誌，沿同區○○街由
    南往北方向駛至上開路口，亦疏未注意車前狀況及減速慢行
    ，雙方車輛遂發生碰撞，致李雅婷、黃偉誌人車倒地，李雅
    婷受有左側眼眶骨折、雙側顴骨骨折及鼻部骨折等傷害，黃
    偉誌則受有下巴、右肩、左大腿受傷等傷害（黃偉誌受傷部
    分，未據告訴）。嗣陳奕菖於肇事後，在未被有偵查犯罪職
    權之機關或公務員發覺前，向前往處理車禍之警員坦承為肇
    事人，而查知上情。
二、案經李雅婷訴由臺南市政府警察局新營分局報請臺灣臺南地
    方法院檢察署檢察官偵查起訴。
    理    由
一、本案係經被告陳奕菖就被訴之犯罪事實為有罪之表示，而經
    本院裁定以簡式審判程序加以審理，依刑事訴訟法第273條
    之2、第159條第2項之規定，不適用傳聞法則有關限制證據
    能力之相關規定，合先敘明。
二、訊據被告陳奕菖對於上揭事實坦承不諱，核與告訴人李雅婷
    於警詢及偵查中之指述相符，復有道路交通事故現場圖、道
    路交通事故調查報告表(一)、(二)各1份、中國醫藥大學附設醫
    院診斷證明書2份、道路交通事故現場及車輛損害照片16張
    在卷可稽。
三、按「停」標字，用以指示車輛至此必須停車再開；汽車行駛
    時，駕駛人應注意車前狀況，並隨時採取必要之安全措施；
    汽車行行至無號誌或號誌故障而無交通指揮人員指揮之交岔
    路口，支線道車應暫停讓幹線道車先行，道路交通標誌標線
    號誌設置規則第177條第1項、道路交通安全規則第94條第3
    項、第102條第1項第2款分別定有明文。本件被告駕車行駛
    至上開路口時，依前開規定，本應停車再開，並讓幹道車先
    行，而依當時天候晴、夜間有照明（道路交通事故調查報告
    表(一)誤載為日間自然光線）、道路乾燥、無缺陷且無障礙物
    ，視距良好等情形，此有道路交通事故調查報告表(一)及照片
    在卷可憑，並無不能注意之情事，被告竟疏未注意及此，即
    貿然駕車通過該路口，而李雅婷駕駛車號037-CAQ號重型機
    車搭載黃偉誌行至該處，亦疏未注意車前狀況，未減速慢行
    ，而冒然通過該路口，由於雙方有上述之疏失，見之避煞皆
    已不及，致二車發生碰撞，李雅婷因此受有左側眼眶骨折、
    雙側顴骨骨折及鼻部骨折之傷害，被告就本件事故之發生，
    自有支線道車未讓幹道車先行之過失。又本件經送請臺南市
    政府交通局車輛行車事故鑑定委員會鑑定結果，亦認被告駕
    駛小客車，支線道車未讓幹道車先行，為肇事主因；李雅婷
    駕駛普通重型機器腳踏車，無號誌路口，未注意車前狀況，
    未減速慢行，為肇事次因，有該鑑定委員會100年7月14日南
    市交鑑字第1000535037號函暨南鑑0000000案鑑定意見書1份
    在卷可稽（見臺灣臺南地方法院檢察署100年度核交字第
    1852號卷第7-8頁），亦與本院上開認定相同。本件事證明
    確，被告犯行洵堪認定，應依法論科。
四、核被告陳奕菖所為，係犯刑法第284條第1項前段之過失傷害
    罪。被告於肇事後，在未有偵查犯罪職務之機關或公務員發
    覺其為犯罪人前，即向至現場處理本件道路交通事故，尚不
    知肇事者為何人之臺南市政府警察局交通警察大隊警員供承
    其肇事犯罪，自首並接受裁判等情，有臺南市○○○○○道
    路交通事故肇事人自首情形紀錄表1紙在卷可稽（見警卷第2
    9頁），應依刑法第62條前段之規定減輕其刑。爰審酌被告
    未曾有前科紀錄，此有臺灣高等法院被告前案紀錄表在卷足
    憑，以及被告之品行、生活狀況、智識程度（高中畢業）、
    告訴人李雅婷因本件車禍所受之傷害、被告與告訴人雙方之
    過失情節、以及被告迄未能與告訴人達成和解賠償損害等一
    切情狀，量處如主文所示之刑，並諭知如易科罰金之折算標
    準。
據上論斷，應依刑事訴訟法第273條之1第1項、第299條第1項前
段，刑法第284條第1項前段、第41條第1項前段、第62條前段，
刑法施行法第1條之1，判決如主文。
本案經檢察官王誠到庭執行職務。
中    華    民    國   100    年    9     月    28    日
                  刑事第十五庭  法  官  林福來
以上正本證明與原本無異。
如不服本判決應於收受本判決後10日內向本院提出上訴書狀，並
應敘述具體理由。其未敘述上訴理由者，應於上訴期間屆滿後20
日內向本院補提理由書狀（均須按他造當事人之人數附繕本）「
切勿逕送上級法院」。
                                書記官  李淑惠
中    華    民    國   100    年    9     月    29    日
附錄論罪科刑法條：
刑法第284條第1項前段：
因過失傷害人者，處6月以下有期徒刑、拘役或5百元以下罰金。